# 终止经营列报这段怎么理解？

提问人：勇闯四方 时间：2017-12-30 17:43:35
各位老师， 42 号准则中，这段怎么理解？ 第二十七条对于当期列报的终止经营，企业应当在当期财务报表中，将原来作为持续经营损益列报的信息重新作为可比会计期间的终止经营损益列报，并按照本准则第二十五条（六）、（七）、（九）、（十）的规定披露可比会计期间的信息。谢谢

回答人：chenyiwei
为了保证各期数据的可比性，并向报表使用者说明本期内被归类为终止经营的业务在以前期间的财务状况、经营成果和现金流量，为报表使用者预测处置或废弃该业务后对合并集团的可能影响程度，所以要求分别按持续经营和终止经营披露信息，并对前期比较数据按与本期相同的口径调整。